Inventaris van de archieven van de Provinciale Diakonale Commissie en de Diakonale Kamer van het Provinciaal College van Toezicht van de Nederlandse Hervormde Kerk in Zuid-Holland, 1956-1979
Nationaal Archief, Den Haag
Nederlandse Hervormde Kerk Zuid-Holland: Provinciale Diakonale Commissie en Diakonale Kamer van het Provinciaal College van Toezicht
NHK / Prov. Diakonale Cie.
1952-1979
35302
0.40 meter; 47 inventarisnummers.
Nationaal Archief, Den Haag
Provinciaal bureau van de Nederlandse Hervormde Kerk in Zuid-Holland / Provinciale Diakonale Commissie (PDC) en de Diakonale Kamer van het Provinciaal College van Toezicht (PDK)
Het archief van het provinciaal bureau van de Nederlandse Hervormde Kerk in Zuid-Holland (1951-1959) is samengesteld uit stukken afkomstig van de Provinciale Diakonale Commissie (PDC) en de Diakonale Kamer van het Provinciaal College van Toezicht (PDK). De archieven bestaan vooral uit notulen, agenda's, verslagen van vergaderingen met andere instanties en stukken betreffende regionale bijeenkomsten. Ook zijn er documenten met een financieel karakter, bijvoorbeeld ten aanzien van jaarrekeningen of begrotingen, te vinden in dit archief.
Archiefvorming
Geschiedenis van het archiefbeheer
De verwerving van het archief
Het archief is voor langere tijd in beheer, niet in eigendom verkregen.
3.18
Aanwijzingen voor de gebruiker
Openbaarheidsbeperkingen
Deels openbaar, deels beperkt openbaar (A).
Materiële beperkingen
Aanvraaginstructie
Openbare archiefstukken kunnen online worden aangevraagd en gereserveerd. U kunt dit ook via de terminals in de studiezaal van het Nationaal Archief doen. Om te kunnen reserveren dient u de volgende stappen te volgen:
U maakt een profiel aan op www.gahetna.nl, en logt vervolgens in
Via de archiefinventaris (alleen de beschrijvingen met rode nummers) selecteert u het gewenste archiefstuk door op de knop 'Reserveren' te klikken
In het volgende scherm geeft u aan op welke dag u het archiefstuk wilt inzien
Indien u zich bevindt in de studiezaal en een tafelnummer heeft ontvangen kunt u dit nummer vermelden. Als u geen tafelnummer heeft kunt u tafelnummer 777 laten staan
Vervolgens bevestigt u uw reservering door deze te versturen.
Verwant materiaal
Beschikbaarheid van kopieën
Verwante archieven
3.18.36.01 t/m 14 - Archieven van het provinciaal bureau van de Nederlandse Hervormde Kerk in Zuid-Holland, 1951-1959
Beschrijving van de series en archiefbestanddelen
- Notulen, met enkele bijlagen en correspondentie, (1952), 1956-1963; 1-8; 8 omslagen
  Oud klass.nr. 3.2. Betreft vergaderingen nrs. 1-129 P.D.C. èn P.D.K.
  - (1952) 1956 (onvolledig), 1
  - 1957, 2
  - 1958, 3
  - 1959, 4
  - 1960, 5
  - 1961, 6
    (onvolledig)
  - 1962, 7
    (niet aanwezig)
  - 1963, 8
- Notulen van de P.D.C. en het Bestuur van de H.S.M.W., 1964-1976 (21 juni); 9; 1 omslag
  Betreft vergaderingen nrs. 1-61.
- Notulen, met enkele agenda's van de P.D.C., 1976 (16 aug.)-1978; 10; 1 omslag
  Per aug. 1976 werden P.D.C. en H.S.M.W. losgekoppeld voor wat betreft de vergaderingen.
- Notulen van het (Breed)Moderamen van de P.D.C., Stichtingsbestuur H.S.M.W. èn P.D.K., 1964-1971 (18 jan.).; 11; 1 omslag
  Betreft vergaderingen nrs. 1-44 e.v. Nr. 1 ontbreekt.
- Stukken betr. de interkerkelijke commissie Rotterdam, later provinciale Commissie Diakonaal Jaar Zuid-Holland, 1958-1967; 12; 1 omslag
- Notulen van het Breed-moderamen van de P.D.C. en de Provinciale Diakonale Kamer (P.D.K.), 1964 (12 febr.)-1971 (januari).; 13-15
  Betreft vergaderingen nrs. 1 e.v. Voorjaar 1971 vond loskoppeling van de vergaderingen van de P.D.C. en P.D.K. plaats.
  - 1964 (12 febr.)-1966 (27 apr.) "deel I", 13; 1 plakboek
  - 1966 (11 mei)-1970 (22 mei) "deel II", 14; 1 plakboek
  - 1970 (16 okt.)-1971 (18 jan.), 15; 1 plakboek
    Met enkele agenda's.
- Agenda's en notulen van het Moderamen van de P.D.C., 1976-1978; 16; 1 omslag
- Verslagen van vergaderingen P.D.C. met andere instanties, 1961-1975; 17; 1 omslag
  Openbaarheid beperkt tot 1 januari 2026
- Stukken betr. diverse diaconale streekverbanden, gecoördineerd door de P.D.C., 1974-1975; 18; 1 omslag
- Stukken betr. door de P.D.C. georganiseerde regionale bijeenkomsten, 19-20; 2 omslagen
  - 1974-1975, 19
  - 1976-1977, 20
    Openbaarheid beperkt tot 1 januari 2028
- Stukken betr. de door de P.D.C. georganiseerde classicale diaconale vergaderingen, 1973.; 21; 1 omslag
  Openbaarheid beperkt tot 1 januari 2024
- Stukken betr. de organisatie en werkzaamheden van de P.D.C. in het algemeen, 1959-1977.; 22; 1 omslag
- Verslag diaconale dag, 1979.; 23; 1 stuk
  Openbaarheid beperkt tot 1 januari 2030
- Notulen, met enkele agenda's, van de Diakonale Kamer in Zuid-Holland, 1971(mei)-1978; 24; 1 omslag
- Notulen van vergaderingen P.D.K. met Prov. Kerkvoogdijkamer, en kantoor Geestelijke Goederen, 1956-1973; 25; 1 omslag
- Verslagen besprekingen Commissie Rekeningen en Begrotingen P.D.C./P.D.K., (onvolledig), 1968-1973; 26; 1 omslag
  uit: archief HSMW, klass.nr. 3.3.1
- Jaarverslagen van de Diakonale Kamer van het Provinciaal College van Toezicht, 1972-1978.; 27; 1 omslag
- Controlerapporten jaarrekening CCB betr. Prov. Coll. v. Toez., afd. Diakonale Kamer, 1956-1958; 28; 1 omslag
- "Verzoekenboeken", 1957-1979 (april); 29-34; 7 delen
  Betreft hoofdz. leningen, transacties e.d. plaatselijke instellingen.
  - Bestanddeel 1, 29
  - Bestanddeel 2, 30
  - Bestanddeel 3, 31
  - Bestanddeel 4, 32
  - Bestanddeel 5, 33
  - Bestanddeel 6, 34
- Niet beschreven, 35-37
  'Zie concordans'.
  - eerste gedeelte, 35
    Openbaarheid beperkt tot 1 januari 2027
  - tweede gedeelte, 36
  - derde gedeelte, 37
- Uitgaande diakonale stencils, 1971-1978; 38; 1 omslag
  Openbaarheid beperkt tot 1 januari 2029
- Stukken betr. regionale diakonale vergaderingen, 1973-1976; 39; 1 omslag
- Stukken betr. provinciale diakonale dagen/vergaderingen, 1971-1978; 40; 1 omslag
- Stukken betr. de samenstelling van de P.D.C. en P.D.K., 1971-1978; 41; 1 omslag
- Stukken betr. de samenstelling van de jaarverslagen van de Diakonale Kamer van het Prov. College van Toezicht, 1971-1978; 42; 1 omslag
- Stukken betr. de goedkeuringsprocedure bij de oprichting van stichtingen, 1968-1971; 43; 1 omslag
  Openbaarheid beperkt tot 1 januari 2022
- Corresp. en besprekingen met het Generaal College van Toezicht, 1972-1977; 44; 1 omslag
- Periodieke overzichten van goedgekeurde beheersdaden, 1971-1978; 45; 1 omslag
- Stukken betr. de Commissie Rekeningen en Begrotingen van de P.D.C./P.D.K., 1971-1974.; 46; 1 omslag
  v.g.l. nr. 26.(A.3)